臺灣高等法院刑事裁定
111年度抗字第1512號
抗  告  人  徐步騫



上列抗告人因檢察官聲請定其應執行刑案件，不服臺灣桃園地方
法院中華民國111年6月21日裁定（111年度聲字第1656號），提
起抗告，本院裁定如下：
    主  文
抗告駁回。       
    理  由
一、原裁定意旨略以：抗告人即受刑人徐步騫因犯竊盜等案件，
    先後經法院判處如附表所示之刑並分別確定在案，茲檢察官
    以原審法院為上開案件之最後事實審法院，聲請定應執行之
    刑，經審核認聲請為正當，爰定其應執行拘役35日，並諭知
    易科罰金之折算標準等語。
二、抗告意旨略以：抗告人所犯附表編號1所示之罪，經判處拘
    役8日，已繳納易科罰金執行完畢，今2罪併罰又要多繳納，
    違反一罪不二罰，已繳納罰金之拘役8日部分不應列入併罰
    云云。
三、按裁判確定前犯數罪者，併合處罰之；數罪併罰，有二裁判以上者，依刑法第51條之規定，定其應執行之刑；數罪併罰，分別宣告其罪之刑，宣告多數拘役者，於各刑中之最長期以上，各刑合併之刑期以下，定其刑期，但不得逾120日，刑法第50條第1項前段、第53條、第51條第6款分別定有明文。次按裁判確定前犯數罪併合處罰之案件，有二以上裁判，應依刑法第51條第5款至第7款定應執行之刑，茍經檢察官聲請時，最後事實審法院即應以裁定定其應執行之刑，殊不能因數罪中之一部分犯罪之刑業經執行完畢，即謂與刑法第50條規定「裁判確定前犯數罪者，併合處罰」之要件不符（最高法院104年度台抗字第899號判決要旨參照）；又數罪併罰之數刑罰有部分縱已執行完畢，於嗣後與他罪合併定執行刑，乃由檢察官換發執行指揮書執行應執行刑時，其前已執行之有期徒刑部分，應予扣除而已，非謂此種情形即不符數罪併罰要件（最高法院104年度台抗字第907號判決亦同此意旨）。　　
四、經查：原審以抗告人犯如附表所示之罪，先後經判處如附表所示之刑，均已確定在案，有各該判決書及本院被告前案紀錄表附卷可稽，符合數罪併罰規定，經審核認檢察官之聲請為正當，就抗告人所犯如附表所示之罪，定其應執行拘役35日，係在附表各刑中之最長期拘役30日以上，各刑合併之刑期拘役38日以下。原審之裁量，核無逾越刑法第51條第6款所定之外部界限，且為貫徹刑法量刑公平正義之理念，適用「限制加重原則」之量刑原理，對抗告人給予適度之刑罰折扣，亦未逾越法律之規範目的及法律秩序理念規範之比例原則、平等原則、責罰相當原則、重複評價禁止原則等自由裁量之內部界限，當屬法院於個案中職權之適法行使，並無濫用裁量權等違法或不當之處。至抗告人所犯附表編號1所示之罪雖已易科罰金執行完畢，有本院被告前案紀錄表附卷可稽，惟與附表編號2所示之罪合於數罪併罰之要件，揆諸前揭說明，仍應就附表編號1至2所示之罪所處之刑，合併定應執行刑，惟此應由檢察官於指揮執行時扣除之，與定應執行刑之裁定無涉。
五、綜上所述，原審裁定抗告人所犯如附表所示之罪，定其應執
    行刑拘役35日，未逾越法律外部性界限及內部性界限，屬法
    院裁量職權之適法行使，並無違誤或不當。抗告人猶執前詞
    ，提起抗告，為無理由，應予駁回。　
據上論斷，應依刑事訴訟法第412條，裁定如主文。
中　　華　　民　　國　　111 　年　　10 　　月　　13 　日
                  刑事第九庭    審判長法　官  潘翠雪
                                      法　官  陳筱珮
                                      法　官  俞秀美
以上正本證明與原本無異。
不得再抗告。
                                      書記官  謝崴瀚
中　　華　　民　　國　　111 　年　　10　　月　　14　　日
附表：
編          號  1 2 （以下空白） 罪          名  竊盜 竊盜  宣    告    刑  拘役8日 拘役30日  犯  罪  日  期  108/08/15 110/01/29  偵查(自訴)機關年  度  案  號  桃園地檢108年度偵字第25516號 桃園地檢110年度偵字第19671號   最 後 事實審 法   院 桃園地院 桃園地院   案 　號 108年度桃簡字第 2517號 110年度簡上字第 465號   判決日期 110/04/14 111/03/04   確 定 判 決 法    院 桃園地院 桃園地院   案    號 108年度桃簡字第 2517號 110年度簡上字第 465號   判    決 確定日期 110/05/19 111/03/04  是否為得易科 罰 金 之 案 件  是 是   備       註  桃園地檢110年度執字第6288號 桃園地檢111年度執字第5271號